【裁判字號】    97,上易,1415
【裁判日期】    970722
【裁判案由】    毒品危害防制條例
【裁判全文】
臺灣高等法院刑事判決                97年度上易字第1415號
上  訴  人
即  被  告  甲○○
上列上訴人因毒品危害防制條例案件，不服臺灣基隆地方法院
97年度易字第200號，中華民國97年4月30日第一審判決（起訴案
號：臺灣基隆地方法院檢察署97年度毒偵字第832 號），提起上
訴，本院判決如下：
    主  文
上訴駁回。
    事  實
一、甲○○前因施用第二級毒品安非他命案件，經觀察、勒戒後
    ，認無繼續施用毒品之傾向，經檢察官於民國88年9 月14日
    以88年度毒偵字第300 號為不起訴處分確定。復因施用第二
    級毒品安非他命案件，經觀察、勒戒後，認有繼續施用毒品
    之傾向，再經法院裁定令入戒治處所施以強制戒治（於92年
    1 月20日停戒出所，嗣於92年5月6日裁定撤銷停止戒治，後
    因法律修正報結），並由臺灣基隆地方法院於91年9 月30日
    以91年度基簡字第736號判處有期徒刑5月確定（下稱甲罪）
    ；另因妨害公務、轉讓第一級毒品案件，經臺灣高等法院於
    93年4月6日各判處有期徒刑3 月、1年6月確定，應執行有期
    徒刑1年8月（下稱乙罪）。又因施用第一級毒品海洛因、第
    二級毒品安非他命案件，由臺灣基隆地方法院於93年4 月30
    日以93年度訴字第232 號分別判處有期徒刑9月、7月確定，
    應執行有期徒刑1年2月（下稱丙罪）。甲乙兩罪應執行有期
    徒刑2年，丙罪接續執行。2次觀察、勒戒執行完畢日期，分
    別為民國88年9月22日、91年7月23日；甲、乙、丙三罪係於
    95年8月30日因縮短刑期假釋出監付保護管束，嗣於96年4月
    8 日假釋期滿，未經撤銷假釋，其未執行之刑以已執行論而
    執行完畢。詎其猶不知悔改，於97年2月6日下午3、4時許，
    在其基隆市○○區○○街116之2號住處附近停放之車輛內，
    以將甲基安非他命置於玻璃球吸食器（未扣案）內，再以火
    烤吸取其散發煙霧之方式，施用第二級毒品甲基安非他命1
    次。嗣於同月7日上午1時50分許，在基隆市○○路，為警查
    獲，並經其同意採驗尿液呈毒品甲基安非他命陽性反應而查
    知上情。
二、案經基隆市警察局第三分局報告偵辦，由台灣基隆地方法院
    檢察署檢察官偵查起訴。
    事  實
一、上揭事實學業據被告甲○○於原審及本院審理時自白且其尿
    液經檢驗呈毒品甲基安非他命陽性反應，此有台灣尖端先進
    生技醫藥股份有限公司尿液檢驗報告附卷可稽，並有不起訴
    處分書、聲請簡易判決處刑書、起訴書、刑事簡易判決、刑
    事判決及刑案資料查註紀錄表在卷可參，被告犯嫌堪予認定
    。
二、原審核被告所為，係犯毒品危害防制條例第10條第2 項之施
    用第二級毒品罪。其持有第二級毒品甲基安非他命係供施用
    ，其持有第二級毒品之低度行為為施用第二級毒品之高度行
    為所吸收，不另論罪。被告曾受有起訴書犯罪事實欄所載刑
    之科刑及執行完畢，有臺灣高等法院被告前案紀錄表1 份在
    卷可稽，其受有期徒刑之執行完畢後，5 年內故意再犯本件
    有期徒刑以上之罪，為累犯，應依刑法第47條第1 項規定加
    重其刑。爰審酌甲基安非他命藥物對於人體會產生精神依賴
    作用，濫行施用之結果可能導致大腦病變及精神異常，係屬
    足以危害個人健康及社會安全之管制藥品，被告因施用第二
    級毒品案件，經2次觀察、勒戒執行完畢及2次判刑後，猶不
    知戒除毒品惡習，復再施用第二級毒品甲基安非他命，顯見
    其毒癮甚深，自宜令入監服較長徒刑以利其戒斷毒癮，並審
    酌其所犯施用毒品之犯罪係戕害自身健康之行為，於他人尚
    不致造成損害及其其犯後坦承犯行之態度等一切情狀適用毒
    品危害防制條例第10條第2項、第23條第2項，刑法第11條前
    段、第47條第1 項，判決甲○○施用第二級毒品，累犯，處
    有期徒刑柒月。其認事用法，核無違誤。被告上訴意旨，請
    求從輕量刑，惟原審已審酌一切情狀，而量處罪刑，且甚妥
    適，被告上訴指摘原判決不當，為無理由，應予駁回。
據上論斷，應依刑事訴訟法第368 條，判決如主文。
本案經檢察官周志榮到庭執行職務。
中    華    民    國    97    年    7     月    22    日
                  刑事第九庭審判長法  官  陳貽男
                                  法  官  許宗和
                                  法  官  周盈文
以上正本證明與原本無異。
不得上訴。
                                  書記官  王泰元
中    華    民    國    97    年    7     月    22    日
附錄：本案論罪科刑法條全文
毒品危害防制條例第10條
施用第一級毒品者，處 6 月以上 5年以下有期徒刑。
施用第二級毒品者，處 3 年以下有期徒刑。


司法院資訊處製作；財團法人民間司法改革基金會備份。
